臺灣板橋地方法院刑事判決　　　　　　　　　　　　九十二年度簡上字第四二六號
　　上　訴　人
　　即　被　告　甲○○
右上訴人即被告因竊盜案件，不服本院九十二年度簡字第二五二三號中華民國九十二
年十月二十三日第一審簡易判決（聲請簡易處刑案號：臺灣板橋地方法院檢察署九十
二年度偵字第一五五二九號），提起上訴，本院管轄之第二審合議庭判決如左：
    主  文
上訴駁回。
    事  實
一、甲○○曾有竊盜、違反毒品危害防制條例案件等多項前科，其於民國八十九年間
    因竊盜案件經本院以八十九年度易字第一三０四號判決處有期徒刑一年，嗣經臺
    灣高等法院以八十九年度上易字第三三五八號判決駁回上訴確定，復於八十九年
    間因違反毒品危害防制條例案件，經本院以八十九年度易字第二四七九號判決處
    有期徒刑六月確定，上開二罪刑經臺灣高等法院以九十年度聲字第二四二０號裁
    定應執行有期徒刑一年四月確定，自九十年五月十一日起入監執行，於九十一年
    八月五日假釋出監，於九十一年八月十三日假釋期滿，以已執行論。詎甲○○不
    知悔改，基於意圖為自己不法所有之犯意，於九十二年八月十五日凌晨二時四十
    分許，在臺北縣中和市○○路二九六號前，見詹朝富使用之車號７Ｔ－５６３３
    號自用小客車（車主登記為詹朝富之母詹翁月金）停放路邊，有機可趁，即以不
    詳方法，打破右後車窗玻璃（毀損部分未據告訴），入內竊得詹朝富所有之雷達
    測速器一台、雜誌三本、筆記本一本及電話帳單二張，得手後，適為臺北縣政府
    警察局中和分局南勢派出所巡邏員警發覺並通知警網協尋追捕，旋於臺北縣中和
    市○○街一六一巷十二弄四號之廢棄住宅陽台前為警查獲，並起出上開失竊之物
    品，而查知上情。
二、案經臺北縣政府警察局中和分局報請臺灣板橋地方法院檢察署檢察官偵查後聲請
    簡易判決處刑。
    理  由
一、訊據被告即上訴人甲○○矢口否認有竊盜犯行，並辯稱：警方查獲當天伊自中正
    路與得和路交岔口附近之網咖站上網後走路回家，因疲累就在路邊睡覺，突然被
    警方叫醒，伊並未竊取上開物品云云。惟查，右揭事實業據被害人詹朝富指訴綦
    詳，又證人即查獲本案之警員蔡璋儒於原審調查時亦到庭具結證稱：「（問：於
    九十二年八月十五日上午二時四十分逮捕被告甲○○？經過情形如何？是否可以
    確定贓證物確實是從被告身上所掉落？）是我逮捕的，當初是我和另外一個同事
    在查肅竊的時候，行經復興路二百九十六號前面，看到車子的紅燈一閃一閃的，
    依據我的專業經驗，如果是車主，只要按一、二次就可以把紅燈按停，不會按這
    麼多次，所以就過去看。我們可以確定當時在場的人就是甲○○，我們後來追他
    的時候，有在巷子發現測速器，但沒有看到被告，依據經驗可以判斷被告就在附
    近，所以我們就通知警網去搜尋。來支援的員警在查獲地點查到被告。我確定一
    直追的那個人就是被告，他有穿布鞋、土黃色的褲子，我雖然沒有看到他的臉，
    但我請他出來證明他的身分的時候，他跟我說他在睡覺，但從他的身上掉出被害
    人的筆記本跟雜誌，所以確定我們追捕的人一直就是被告。逮捕的時間，當時是
    兩、三點左右，但因為時間很久了，不記得確定的時間。（問：於九十二年八月
    十五日上午五時五十五分至六時三十五分詢問被告甲○○？）是的。（問：於九
    十二年八月十五日上午八時三十二分對甲○○進行酒測？）是的。（問：為何製
    作詢問筆錄之時間與逮捕時間相距達三小時？）因為現場有進行鑑識的工作，所
    以才比較晚進行詢問。（問：為何要對甲○○做酒測？為何逮捕後五小時才做酒
    測？）因為當初筆錄問完之後，他跟我說他是酒醉在那邊睡覺，所以我們才對他
    做酒測，因為我們最初在詢問他的時候，他精神狀況滿好，逮捕他的時候，他的
    身上也沒有酒意和酒味。（問：甲○○曾於警詢時表示被捕時掉落之鎖匙已交由
    友人保管，該友人是否於甲○○被逮捕時陪同在側？）逮捕之後送到警局他的朋
    友才過來，因為他當時不表明自己的身份，他說他要打給他的友人，說要請律師
    。被逮捕的時候，沒有友人在場。」等情明確（見原審九十二年十月二十日訊問
    筆錄），被告自承與蔡璋儒並無仇恨及債務糾葛，蔡璋儒自無設詞誣陷被告之理
    ；此外復有詹朝富領回前揭失竊物品之贓物認領保管單一紙附卷可稽，堪認被告
    確有右揭竊盜犯行。又被告於九十二年八月十五日上午八時三十二分經警方測試
    其呼氣後所含酒精濃度，僅每公升零點一三毫克而已，此有該酒精濃度測定值表
    一紙附卷可稽，按食後飲酒其呼氣酒精代謝率為每小時０．０五至０．一一四
    MG/L，平均為０．０七五MG/L（參考卷附刑事警察局八十九年十二月二十一日刑
    鑑字第一九八九一三號函），依此計算，被告於實施竊盜行為時，其呼氣所含酒
    精濃度約每公升零五八毫克而已，應未達個性行為改變、精神混惑不清晰之程度
    ，又被告於本院陳稱：「（問：當時在路邊睡覺，為何警察找到你？）因為我睡
    著了是被警察叫，才驚醒，警察說我很會跑。」被告既然記得警方曾對其說過「
    你很會跑」等語，顯見被告當時並未陷於心神喪失或精神耗弱之狀態，從而被告
    於檢察官偵查中辯稱：「當時我已經醉到不醒人事，醒來就已經在派出所」云云
    ，顯不實在；又被告於本院供稱：「（問：從網咖離開到你所稱睡覺地方約多遠
    ？）壹仟公尺。（問：從你睡覺地方到你家多遠？）約壹仟五百公尺。」被告當
    時既已步行一千公尺，距離其住處亦僅一千五百公尺，被告豈有不返家睡覺，而
    隨意睡在路旁之理？是被告上開所辯有違常情事理，不足憑信。綜上所述，本案
    事證明確，被告之犯行洵堪認定。
二、核被告甲○○所為，係犯刑法第三百二十條第一項竊盜罪。查被告甲○○曾有上
    述之前科及所受有期徒刑之宣告以已執行論之事實，有臺灣高等法院被告全國前
    案紀錄表附卷可考，被告於所受有期徒刑執行完畢後五年以內再犯本件法定刑含
    有期徒刑之罪，為累犯，應依法加重其刑。原審以被告罪證明確，適用刑法第三
    百二十條、第四十七條、第四十一條第一項前段及罰金罰鍰提高標準條例第一條
    前段、第二條等規定，並審酌被告犯罪之動機、目的、手段、犯罪所生之損害，
    及犯罪後猶飾詞卸責之態度，尚無悔意等一切情狀，量處被告有期徒刑四月，並
    諭知如易科罰金以三百元折算一日，經核其認事用法均無違誤，量刑亦屬適當。
    被告上訴意旨否認犯罪並泛言指摘原判決不當，為無理由，應予駁回。
據上論斷，應依刑事訴訟法第四百五十五條之一第一項、第三項、第三百六十八條，
判決如主文。
本案由檢察官謝岳龍聲請簡易判決處刑、由檢察官張云綺到庭執行職務。
中      華      民      國    九十三    年    一     月     十四        日
                                    臺灣板橋地方法院刑事第八庭
                                        審判長法  官  樊  季  康
                                              法  官  葉  靜  芳
                                              法  官  連  育  群
右正本證明與原本無異。
不得上訴。
                                              書記官  馬  秀  芳
中       華      民     國    九十三     年    一    月     十四        日
附錄本案論罪科刑法條全文：
刑法第三百二十條
意圖為自己或第三人不法之所有，而竊取他人之動產者，為竊盜罪，處五年以下有期
徒刑、拘役或五百元以下罰金。
意圖為自己或第三人不法利益，而竊佔他人之不動產者，依前項之規定處斷。
前二項之未遂犯罰之。
